臺灣桃園地方法院刑事判決　　　　　　100年度侵訴字第152號
公　訴　人　臺灣桃園地方法院檢察署檢察官　
被　　　告　簡世任
指定辯護人　本院公設辯護人彭詩雯
上列被告因妨害性自主案件，經檢察官提起公訴（100年度偵字
第15613號），本院判決如下：　　　　　　　　　　
    主  文
簡世任犯強制性交罪，處有期徒刑貳年。緩刑肆年，緩刑期間付
保護管束，並應向檢察官指定之政府機關、政府機構、行政法人
、社區或其他符合公益目的之機構或團體提供貳佰小時之義務勞
務。
    事  實
一、簡世任與代號0000-000000 之年滿18歲女子（真實年籍姓名
    詳卷，下稱A 女）為朋友關係，於民國100 年4 月15日晚間
    11 時 許，2 人相約出遊，由簡世任駕駛車輛搭載A 女至桃
    園縣大鼓山上看夜景，嗣翌日上午3 時許，簡世任竟基於強
    制性交之犯意，先駕駛前開車輛載送A 女前往其位於桃園縣
    桃園市○○路1394號之住處前，並詢問A 女是否有意願入內
    參觀房間，經A 女同意後，2 人遂進入簡世任之房間內並坐
    在床上聊天，嗣簡世任稱其要睡覺，A 女為不打擾簡世任休
    息，遂自行躺在床角，簡世任見狀旋即親吻A 女，並欲脫去
    A 女之內衣，經A 女閃躲及表示拒絕後，簡世任不顧A 女表
    達反對之意，仍強行脫去A 女下半身衣物且將A 女壓在床上
    ，期間A 女雖持續掙扎，且欲推開簡世任，簡世任仍自行將
    衣褲脫去後，以期陰莖插入Ａ女之陰道內，以此強暴之方式
    對A女 性交1 次得逞。嗣A 女趁簡世任熟睡之際逃離上址，
    並報警處理，始悉上情。
二、案經桃園縣政府警察局桃園分局報告臺灣桃園地方法院檢察
    署檢察官偵查起訴。
    理  由
一、本案所引用之供述及非供述證據，經本院依法踐行調查證據
    程序，檢察官、被告、辯護人均不爭執各該證據之證據能力
    ，且亦查無依法應排除其證據能力之情形，是後述所引用證
    據之證據能力均無疑義，先予敘明。
二、上揭事實，業據被告簡世任於警詢、偵訊、本院準備程序及
    審理中均坦承不諱（見臺灣桃園地方法院檢察署100 年度偵
    字第15613 號卷第2 頁反面至第3 頁、第35頁、本院審侵訴
    字卷第32頁反面、本院侵訴字卷第10頁反面），核與證人即
    告訴人Ａ女於警詢及偵訊中證述情節相符（見同前偵卷第5
    至8 頁、第26頁至第29頁），復有敏盛綜合醫院受理疑似性
    侵害事件驗傷診斷書、證人A 女手繪之被告住處房間平面圖
    及現場照片（見同前偵卷第11頁至第16頁）等在卷可稽，足
    認被告前揭自白與事實相符，堪予採信。本案事證已臻明確
    ，被告犯行洵堪認定。
三、按「稱性交者，謂非基於正當目的所為之下列性侵入行為：
    一、以性器進入他人之性器、肛門或口腔，或使之接合之行
    為。二、以性器以外之其他身體部位或器物進入他人之性器
    、肛門或使之接合之行為。」刑法第10條第5 項定有明文，
    被告為滿足自己性慾，施加前揭強暴，以陰莖插入A 女陰道
    ，核其所為，係犯刑法第221 條第1 項之強制性交罪。按刑
    法第59條規定犯罪之情狀可憫恕者，得酌量減輕其刑，其所
    謂「犯罪之情狀」，與同法第57條規定科刑應審酌之一切情
    狀，並非有截然不同之領域，於裁判上酌減其刑時，應就犯
    罪之一切情狀，予以全盤考量，審酌其犯罪有無可憫恕之事
    由（即有無特殊之原因與環境，在客觀上足以引起一般同情
    ，以及宣告法定低度刑，是否猶嫌過重等等），以為判斷（
    最高法院95年度台上字第6157號判決參照）。查，本件被告
    於本案發生時年僅22歲，被告所為本案犯行雖危及A 女身心
    發展，惟被告已坦認犯行，並亟欲賠償告訴人A 女，A 女雖
    不願就民事部分向被告求償，惟其於本院訊問時表示：刑事
    部分請求法院輕判，給被告一次機會等語（見本院審侵訴字
    卷第34頁及反面），本院審酌被告係因一時意志不堅而觸犯
    本案重罪，衡其犯罪情狀在客觀上顯非不可憫恕，縱使量處
    法定最低刑度仍嫌過重，爰依刑法第59條規定酌減其刑。
四、爰審酌被告未曾因故意犯罪受有期徒刑以上刑之宣告，此有
    臺灣高等法院被告前案紀錄表1 份在卷可憑，足見被告素行
    良好，然其不顧被害人之意願，以強暴方式對之強制性交，
    已對被害人身心造成傷害，本應嚴加非難；然衡酌被告犯後
    始終坦承犯行，態度良好，並獲得被害人之原諒，此有本院
    訊問筆錄（見本院審侵訴字卷第34頁及反面）附卷可考，及
    其為本案之犯罪動機、大學肄業之智識程度、現仍從事服務
    業，有正當工作等一切情狀，量處如主文所示之刑，以資懲
    儆。又被告前未曾因故意犯罪受有有期徒刑以上刑之宣告，
    有臺灣高等法院被告前案紀錄表1 份在卷可參，其因一時失
    慮，致罹刑典，犯後已坦承犯行，被害人A 女復為如上宥恕
    意見陳述，因認被告已知悔悟，其經此偵審科刑之程序教訓
    後，當知所警惕，信無再犯之虞，本院因認對其所受宣告之
    刑，以暫不執行較為適當，併予宣告緩刑4 年，用啟自新；
    又按犯刑法第91條之1 所列之罪，而受緩刑之宣告者，應於
    緩刑期間付保護管束，刑法第93條第1 項第1 款定有明文，
    本件被告所犯刑法第221 條第1 項之強制性交罪部分，為同
    法第91條之1 第1 項所列之罪，既經宣告緩刑，應依刑法第
    93條第1 項第1 款規定，併為緩刑期間付保護管束之諭知。
    另為期被告能於社會勞動服務中建立正確男女互為尊重之人
    權價值觀，爰依刑法第74條第2 項第5 款之規定命其應向檢
    察官指定之政府機關、政府機構、行政法人、社區或其他符
    合公益目的之機構或團體提供200 小時之義務勞務，並應依
    同法第93條第1 項第2 款之規定於緩刑期間內付保護管束。
據上論斷，應依刑事訴訟法第299 條第1 項前段，刑法第221 條
第1 項、第59條、第74條第1 項第1 款、第2 項第5 款、第93條
第1 項第1 款、第2 款，判決如主文。
本案經檢察官王貞元到庭執行職務。
中    華    民    國  100     年    12    月    28    日
                  刑事第十二庭  審判長法  官  許雅婷

                                      法  官  黃珮如

                                      法  官  陳威帆
以上正本證明與原本無異。
如不服本判決應於收受判決後10日內向本院提出上訴書狀，並應
敘述具體理由。其未敘述上訴理由者，應於上訴期間屆滿後20日
內向本院補提理由書( 均須按他造當事人之人數附繕本) 「切勿
逕送上級法院」。
                                      書記官  吳玉蘭

中    華    民    國   100    年    12    月    28    日
中華民國刑法第221 條對於男女以強暴、脅迫、恐嚇、催眠術或
其他違反其意願之方法而為性交者，處3 年以上10年以下有期徒
刑。前項之未遂犯罰之。